【裁判字號】    92,訴,2683
【裁判日期】    921126
【裁判案由】    刑事
【裁判全文】
臺北高等行政法院裁定                            九十二年度訴字第二六八三號
    原      告  甲○○
    被      告  臺灣基隆地方法院檢察署
    代  表  人  張清雲（檢察長）
右當事人間因刑事事件，原告不服法務部中華民國九十二年六月十一日法訴0000
000000號訴願決定，提起行政訴訟。本院裁定如左︰
    主      文
原告之訴駁回。
訴訟費用由原告負擔。
    理      由
一、按「公法上之爭議，除法律別有規定外，得依本法提起行政訴訟。」、「訴訟事
    件不屬行政法院之權限者，行政法院應以裁定駁回之。」，行政訴訟法第二條、
    第一百零七條第一項第一款分別定有明文。
二、本件原告因認訴外人湯林金治等人涉有詐欺等罪嫌，提出告發，被告以原告告發
    事項，前經該署檢察官作成不起訴處分確定，且無刑事訴訟法第二百六十條各款
    情形，不得再行起訴，予以簽結，並以九十二年一月七日基檢清仁九一他一六五
    字第００二五一號函函復原告；原告復認湯林金治等人涉有恐嚇等罪嫌，提出告
    發，經該署以原告告發事項，前經該署檢察官作成不起訴處分確定，且無刑事訴
    訟法第二百六十條各款情形，不得再行起訴，予以簽結，並以九十二年一月七日
    基檢清仁九一他一八四字第００二五０號函函復原告；原告又認訴外人蔡和憲等
    人涉有瀆職等罪嫌，經該署以查無具體事證，予以簽結，並以九十二年一月七日
    基檢清仁九一他二八五字第００二四九號函函復原告；原告又認訴外人賴慶宗涉
    有瀆職等罪嫌，提出告發，該署檢察官以犯罪嫌疑不足，作成九十一年度偵字第
    二五０四號不起訴處分書，原告復再行告發，該署以查無新事實、新證據，予以
    簽結，並以九十二年一月十五日基檢清愛九十二他九字第００九七二號函函復原
    告；原告又認訴外人李辛茹等人涉有瀆職罪嫌，提出告發，該署以原告未有具體
    指摘、未提出相關事證，予以結案，並以九十二年一月二十四日基檢清誠九十二
    他二一字第０一六二六號函函復原告；原告又認訴外人湯文鐘等人涉有偽造文書
    等罪嫌，提出告發，該署檢察官以犯罪嫌疑不足，作成九十年度偵字第四一一一
    號、九十一年度偵字第三六七五號不起訴處分書。原告不服上開不起訴處分及簽
    結，提起訴願，遭法務部以九十二年六月十一日法訴0000000000號訴
    願決定不受理，原告仍表不服，遂向本院提起行政訴訟。
三、經查本件原告所提起之訴訟，係對司法偵查機關所為之偵查結果不服，本應循刑
    事訴訟程序尋求救濟，非屬行政法院之權限甚明。訴願決定以本件係屬刑事訴訟
    範疇，非屬訴願救濟範圍內之事項，以程序不合而予以不受理，揆諸首揭法條規
    定，並無不合，原告復提起行政訴訟，顯非合法，應予駁回。又本件訴訟因不合
    法既經駁回，其實體上之主張即無庸審酌，併此敘明。
四、依行政訴訟法第一百零七條第一項第一款、第一百零四條、民事訴訟法第九十五
    條、第七十八條，裁定如主文。
中      華      民      國    九十二    年     十一     月    二十六    日
                            臺 北 高 等 行 政 法 院  第 四 庭
                                           審 判 長  法    官  鄭忠仁
                                                     法    官  候東昇
                                                     法    官  林育如
右為正本係照原本作成。
如不服本裁定，應於送達後十日內向本院提出抗告狀（須按他造人數附繕本）。
中      華      民      國    九十二    年     十一     月    二十八    日
                                                     書 記 官  林如冰


司法院資訊處製作；財團法人民間司法改革基金會備份。
